【裁判字號】    90,親,27
【裁判日期】    900813
【裁判案由】    否認婚生子女
【裁判全文】
臺灣屏東地方法院民事判決  九十年度親字第二七號
    原      告    乙○○
    訴訟代理人    甲○○
    被      告    丙○○
    法定代理人    丁○○
右當事人間否認婚生子女事件，本院判決如左：
    主      文
確認被告丙○○（民國八十三年四月六日生）非原告與被告丁○○之婚生子。
訴訟費用由被告負擔。
    事      實
甲、原告方面：
  一、聲明：求為判決如主文第一項所示。
  二、陳述：
      原告與被告丁○○於民國七十八年九月廿七日結婚，於婚姻關係存續中，被告
      丁○○經常在發生爭吵後，即無故離家出走，婚後一年多即不再同居生活，隨
      後兩造於於八十六年八月十九日協議離婚。原告於八十九年十月間經訴外人李
      敏隆告知，被告丁○○與李敏隆曾於八十年間同居，並於八十三年四月六日產
      下被告丙○○。按民法第一千零六十三條規定：「妻之受胎係在婚姻關係存續
      中者，推定其所生子女為婚生子女。前項推定，如夫妻一之方能證明妻非自夫
      受胎者，得提起否認之訴。但應於知悉子女出生之日起，一年內為之。」經查
      ，被告丁○○雖於八十三年四月六日產下被告丙○○，但顯非受胎自原告，為
      此依法於知悉一年內訴請為如主文所示之判決。
  三、證據：提出戶籍登記謄本一件為證。
乙、被告丁○○方面：
  一、聲明：同意原告之請求。
  二、陳述：對於原告之主張均不爭執，被告丙○○不是原告之婚生子。
丙、本院依職權囑託財團法人屏東基督教醫院鑑定親子血緣關係。
    理      由
一、本件兩造對於原告與被告丁○○於民國七十八年九月廿七日結婚，於婚姻關係存
    續中，被告丁○○經常在發生爭吵後，即無故離家出走，婚後一年多即不再同居
    生活，隨後兩造於於八十六年八月十九日協議離婚。原告於八十九年十月間經訴
    外人李敏隆告知，被告丁○○與李敏隆曾於八十年間同居，被告丁○○並於前開
    離家期間，即八十三年四月六日產下之被告丙○○，經推算其受孕期間，顯非受
    胎自原告等事實均不爭執，並有戶籍登記謄本附卷可證。另李敏隆興被告丙○○
    間之血緣關係，經本院囑託財團法人屏東基督醫院作ＤＮＡ親子血緣鑑定，鑑定
    結果：李敏隆與丙○○之檢體，其相對應之各ＤＮＡ型別均無矛盾，即李敏隆與
    丙○○間存在血緣關係之機率為百分之九九．九九九九，有該院（九十）屏基醫
    字第九○○七○二六號函示之ＤＮＡ親子血緣關係諮詢報告單在卷可稽，是前揭
    事實堪信為真實。
二、按民法第一千零六十三條第一項規定：「妻之受胎係在婚姻關係存續中者，推定
    其所生子女為婚生子女。前項推定，如夫妻一之方能證明妻非自夫受胎者，得提
    起否認之訴。但應於知悉子女出生之日起，一年內為之。」經查，被告丁○○受
    胎產下被告丙○○之時，雖與原告仍在婚姻關係存續中，依法固應推定為原告與
    被告丁○○之婚生子，然被告丁○○既非自原告受胎之事實，已如前述，則原告
    於知悉被告丙○○出生之日起一年內提起本件訴訟，請求否認被告丙○○為其婚
    生子，於法有據，應予准許。
三、結論：本件原告之訴為有理由，爰依民事訴訟法第八十五條第一項前段，判決如
    主文。
中      華      民      國    九十      年      八      月     十三     日
                                    臺灣屏東地方法院民事第一庭
~B法      官  廖文忠
右為正本，係照原本作成。
如不服本判決，應於送達後廿日內，向本院提出上訴狀。
~B法院書記官  蘇聰藝
中      華      民      國    九十      年      八      月      十四    日


司法院資訊處製作；財團法人民間司法改革基金會備份。
